臺灣板橋地方法院民事裁定　　　　　　 100年度訴字第1449號
原　　　告　金陽信資產管理股份有限公司
法定代理人　林明正
訴訟代理人　曾瑞文
　　　　　　陳永麟
被　　　告　朱淑敏即被繼承人王.
被　　　告　王舒樺即被繼承人王.
被　　　告　王偵諺即被繼承人王.
上列當事人間請求清償借款事件，本院裁定如下：
    主      文
原告之訴駁回。
訴訟費用由原告負擔。
    理      由
一、原告聲明求為判決：被告連帶給付新台幣（下同）566705元
    ，及自民國85年1月12日起至清償日止，按年息百分之10.25
    計算之利息暨按年息百分之2.5 計算之違約金。而其請求權
    依據則係基於訴外人保證責任陽明山信用合作社前於85年間
    對被告之被繼承人王叔文於81年7月14日及80年7月17日先後
    向訴外人保證責任陽明山信用合作社借款250萬元及100萬元
    ，詎尚餘566705元及自85年1 月12日起至清償日止，按年息
    百分之10.25計算之利息暨按年息百分之2.5計算之違約金未
    清償，而王叔文已於86年11月2日死亡，被告等3人並未拋棄
    繼承，而為其繼承人，自應承受王叔文上開債務；且保證責
    任陽明山信用合作社嗣改制為為陽明山商業銀行股份有限公
    司，且於96年7 月31日將上開對王叔文即被告之債權讓與原
    告，因而依消費借貸之法律關係訴請返還上開借款金額等語
    。
二、按民事訴訟法第249 條第1項第7款：「原告之訴，有下列各
    款情形之一，法院應以裁定駁回之。但其情形可以補正者，
    審判長應定期間先命補正：....(七)起訴違背第31條之1第2項
    、第253條、第263條第2 項之規定，或其訴訟標的為確定判
    決之效力所及者。」。又同法第400條第1項規定：「除別有
    規定外，確定之終局判決就經裁判之訴訟標的，有既判力。
    」、同法第401條第1項規定：「確定判決，除當事人外，對
    於訴訟繫屬後為當事人之繼受人者，及為當事人或其繼受人
    占有請求之標的物者，亦有效力。」。
三、查本件訴外人保證責任陽明山信用合作社前於85年間對被告
    之被繼承人王叔文基於81年7月14日及80牛7月17日先後向訴
    外人保證責任陽明山信用合作社借款250萬元及100萬元，詎
    尚餘566705 元及自85年1月12日起至清償日止，按年息百分
    之10.25計算之利息暨按年息百分之2.5計算之違約金未清償
    ，而訴請返還借款，業經臺灣士林地方法院85 年6月22日以
    85年度訴字第281 號判決訴外人保證責任陽明山信用合作社
    全部勝訴在案，而於同年8月5日確定在案，嗣訴外人保證責
    任陽明山信用合作社並聲請臺灣臺北地方法院強制執行無著
    全未受償，因而經臺灣臺北地方法院86 年6月16日核發86年
    度執字第8536號債權憑證在卷，而王叔文於86年11月2 日死
    亡，被告等3 人並未拋棄繼承，而為其繼承人，自應承受王
    叔文上開債務。而訴外人保證責任陽明山信用合作社嗣改制
    為陽明山商業銀行股份有限公司，併於96年7 月31日將上開
    對王叔文亦即被告之債權讓與原告，並依金融機構合併法第
    13條第1項第1款及同法第18 條第3項規定公告於民眾日報，
    而發生合法移轉之效力，此有臺灣士林地方法院85年度訴字
    第281 號民事判決一件、確定證明書一件、臺灣臺北地方法
    院86年6月16日核發86年度執字第8536號債權憑一件、96年7
    月29日民眾日報一件、債權讓與證明書一件、被告之戶籍謄
    本二件、繼承系統表一件、臺灣臺北地方法院函一件（均影
    本）為證，應可採信。準此以觀，被告之被繼承積欠保證責
    任陽明山信用合作社之借款債務額，被告並未拋棄繼承，已
    確定由被告繼承之。且保證責任陽明山信用合作社嗣改制為
    為陽明山商業銀行股份有限公司，且於96年7 月31日將上開
    對王叔文即被告之債權讓與原告，則揆諸上開規定，臺灣士
    林地方法院85年度訴字第281 號確定民事判決之效力自屬及
    於兩造，則該判決既判決及於兩造，核屬明確。原告復再基
    於同一事實及訴訟標的（借款返還請求權）訴請被告連帶給
    付566705元，及自85年1 月12日起至清償日止，按年息百分
    之10.25計算之利息暨按年息百分之2.5計算之違約金，自屬
    違背其訴訟標的為確定判決之效力所及者，且違背此規定，
    並無從補正，自應依民事訴訟法第249條第1項第7 款規定裁
    定駁回。
四、至於被告辯稱：有限定繼承效力或時效抗辯云云，此要係於
    原告持上開債權憑證聲請逕對被告為強制執行時（見強制執
    行法第4條之2第1項第1款規定參照），倘被告符合強制執行
    法第14、14條之1 、15條規定之要件，得否提起異議之訴救
    濟之另一問題，附此敘明。
五、依民事訴訟法第249條第1 項第7款、第95條、第78條裁定如
    主文。
中    華    民    國   100    年    7     月    20    日
                  民事第二庭    法  官  李行一
以上正本係照原本作成
如對本裁定抗告須於裁定送達後10日內向本院提出抗告狀，並應
繳納抗告費新台幣1,000元整。
中    華    民    國   100    年    7     月    20    日
                                書記官  蔡於衡